# 求助陈版主！！！！

提问人：woyaokaozhukuai 时间：2020-07-30 09:20:00
对于符合条件的应收票据计提的信用减值损失，在下一年度转回如何处理？
计提的时候：
借：信用减值损失
贷：其他综合收益
待下一年度连续编制财务报表时，这部分减值损失，是转入投资收益还是信用减值损失呢？
也就是说，借：其他综合收益 贷方是什么科目？ 准则中是说计入当期损益。

回答人：chenyiwei
你说的是属于“以公允价值计量且其变动计入其他综合收益”的债权投资的信用减值损失的转回或转销？
在该项资产结算时，会计处理：
借：其他综合收益
贷：信用减值损失（=该资产实际收回金额-（资产原值-年初信用减值准备））
贷：投资收益（=资产原值-该资产实际收回金额）